【裁判字號】    97,聲,1018
【裁判日期】    971128
【裁判案由】    返還提存物
【裁判全文】
臺灣桃園地方法院民事裁定              97年度聲字第1018號
聲  請  人  甲○○
代  理  人  吳金棟律師
相  對  人  乙○○
上列聲請人聲請返還提存物事件，本院裁定如下：
    主  文
聲請駁回。
    理  由
一、聲請意旨略以：聲請人前依本院94年度裁全字第1481號民事
    裁定，為擔保假扣押之執行，曾提供新台幣10萬元為擔保金
    ，以本院94年度存字第1199號提存事件提存後，而聲請本院
    以94年度執全字第997 號假扣押強制執行事件對相對人之財
    產實施假扣押在案。茲因聲請人已撤銷上開假扣押裁定，並
    取得相對人出具之同意書同意聲請人領回擔保金，爰依民事
    訴訟法第104 條第1 項第3 款聲請發還本擔保金等語。
二、按訴訟終結後，供擔保人證明已定20日以上之期間，催告受
    擔保利益人行使權利而未行使者，或法院依供擔保人之聲請
    ，通知受擔保利益人於一定期間內行使權利，並向法院為行
    使權利之證明而未證明者，法院應依供擔保人之聲請，以裁
    定命返還其提存物或保證書，民事訴訟法第104 條第1 項第
    3 款定有明文。上開規定，依同法第106 條之規定，於其他
    依法令供訴訟上之擔保者，亦準用之。所謂訴訟終結，在因
    假扣押所供擔保之場合，因該擔保係為保障受擔保利益人因
    該假扣押所受損害而設，倘執行法院已依假扣押裁定為執行
    ，則在供擔保人撤回假扣押之執行前，受擔保利益人所受損
    害仍可能繼續發生，損害額既尚未確定，自難強令其行使權
    利，必待供擔保人已撤回假扣押之執行，始得謂為訴訟終結
    。次按供擔保人證明受擔保利益人同意返還者，法院應依供
    擔保人之聲請，以裁定命返還其提存物；上揭規定，於其他
    依法令供訴訟上之擔保者準用之，民事訴訟法第104 條第1
    項第2 款、第106 條定有明文。
三、聲請人主張其前依本院94年度裁全字第1418號民事裁定，為
    擔保假扣押之執行，曾提供上開擔保金，以本院94年度存字
    第1199號提存事件提存後，而聲請本院以94年度執全字第99
    7 號強制執行事件對相對人之財產實施假扣押，嗣聲請人已
    撤銷上開假扣押裁定（案號：本院97年度全聲字第4 號），
    並取得相對人出具之同意書同意聲請人領回上開擔保金等情
    ，固據其提出本院94年度裁全字第1418號民事裁定、本院94
    年度存字第1199號提存書、本院97年度全聲字第4 號撤銷假
    扣押裁定影本為證，惟經本院調取上開卷宗核閱，未見聲請
    人曾表示聲請撤回該強制執行程序，是聲請人既未撤回上開
    假扣押強制執行程序，即難謂應供擔保之原因消滅，況經本
    院查詢聲請人亦未曾為通知相對人行使權利之舉，自與民事
    訴訟法第104 條第1 項第3 款規定不符。又者，聲請人稱本
    件假扣押事件受擔保利益人即相對人已同意聲請人取回提存
    物，固提出和解協議書及同意書欲實其說，惟因所提出者均
    為影本，該等書證亦未經公證人予以公證，聲請人亦未能提
    出相對人印鑑證明等為佐證，實無從確認同意書上相對人之
    簽名、蓋章確實為相對人所為。是既聲請人未能提出相當證
    據證明已經獲得相對人同意領回本件提存物，復經本院於民
    國97年9 月26日以電話告知請聲請人補正相關資料以為證明
    ，惟迄今仍未補正，則揆諸上述，本件聲請尚難予准許，應
    予駁回。爰裁定如主文。
中    華    民    國    97    年    11    月    28    日
                  民事第一庭    法  官  陳雪玉
如對本裁定抗告須於裁定送達後5 日內向本院提出抗告狀，並應
繳納抗告費新台幣壹仟元。
以上正本與原本無異。
中    華    民    國    97    年    12    月    5     日
                                書記官  吳瓊英


司法院資訊處製作；財團法人民間司法改革基金會備份。
